臺灣臺北地方法院交通事件裁定　　　 100年度交聲字第1459號
異　議　人
即受處分人　藍清宙
上列異議人即受處分人因違反道路交通管理處罰條例案件，對於
臺北市交通事件裁決所於民國 100年6月7日所為之處分（原處分
案號：北市裁罰字第裁22-A01XDT926號），聲明異議，本院裁定
如下：
    主  文
異議駁回。
    理  由
一、按汽車駕駛人飲用酒類或其他類似物後其吐氣所含酒精濃度
    超過每公升○‧二五毫克或血液中酒精濃度超過百分之○‧
    ○五以上者，不得駕車，道路交通安全規則第一百十四條第
    二款定有明文。汽車駕駛人，駕駛汽車經測試檢定有酒精濃
    度超過規定標準者，處新臺幣（下同）一萬五千元以上六萬
    元以下罰鍰，當場移置保管該汽車及吊扣其駕駛執照一年，
    並應接受道路交通安全講習，道路交通管理處罰條例第三十
    五條第一項第一款、第二十四條第一項第二款亦分別定有明
    文。再按領有駕駛執照且未經吊註銷之駕駛人，駕駛小型車
    經測試檢定有酒精濃度超過規定標準即吐氣所含酒精濃度超
    過每公升○．二五毫克以上未滿○‧四毫克，且於一年內無
    二次以上此款行為，並在舉發通知單上所載應到案日期前到
    案聽候裁決者，依違反道路交通管理事件統一裁罰基準表之
    規定，應處罰鍰金額為一萬九千五百元。
二、本件原處分機關臺北市交通事件裁決所係以：異議人即受處
    分人藍清宙於民國一百年四月十二日凌晨，駕駛車號０六三
    ０—ＤＰ號自用小客貨車，行經臺北市○○○路七六號前時
    ，為舉發機關臺北市政府警察局中山分局警員游文正當場攔
    停，實施吐氣酒精濃度檢測，發現異議人於當日凌晨零時許
    吐氣所含酒精濃度高達每公升○‧三毫克，超過規定標準，
    乃以異議人有違反前揭道路交通管理處罰條例第三十五條第
    一項第一款之規定製單舉發，嗣異議人於同日繳納罰鍰一萬
    九千五百元，並於舉發通知單上所載應到案日期（即同年月
    二十七日前）向原處分機關提出申訴，經原處分機關函請舉
    發機關調查結果，認異議人確有前揭違規行為，乃於同年六
    月七日依道路交通管理處罰條例第三十五條第一項第一款、
    第二十四條第一項第二款、違反道路交通管理事件統一裁罰
    基準及處理細則第四十一條、第四十三條、第四十四條、第
    六十七條等規定，裁處吊扣異議人之駕駛執照一年，並應參
    加道路交通安全講習（異議人已於同日繳送駕駛執照執行吊
    扣一年）。
三、異議意旨略以：異議人於一百年四月十一日晚間七時三十分
    許飲用感冒糖漿一瓶，再於同日晚間十一時許服用感冒糖漿
    一瓶及薑母鴨肉二塊，因酒測儀器常有故障及誤差，故異議
    人要求觀看檢定合格證書及查看酒測儀器之型號，均遭警員
    拒絕，以致異議人無法比對舉發單上所載之掌電字號即開告
    發儀器之號碼，是否為標準檢驗局合格證書所示之酒測儀器
    。依規定，無論當事人有無要求查看上述證明，警員均應主
    動提示告知，異議人當時已要求查看，警員竟故意隱瞞，顯
    已違反偵查及蒐證之程序正義，有故意使異議人如有異議時
    無從舉證之嫌云云。
四、查異議人於一百年四月十二日凌晨，駕駛車號０六三０—Ｄ
    Ｐ號自用小客貨車，行經臺北市○○○路七六號前時，為警
    當場攔停，實施吐氣酒精濃度檢測，發現異議人於當日凌晨
    零時許吐氣所含酒精濃度高達每公升○‧三毫克等情，有呼
    氣酒精濃度檢測單、違反道路交通管理事件通知單及警員拍
    攝之舉發過程蒐證錄影光碟附卷可稽，堪認異議人確有飲用
    酒類或其他類似物後駕駛小客車，經測試檢定其酒精濃度超
    過規定標準，亦即吐氣所含酒精濃度超過每公升○‧二五毫
    克之事實。異議人雖以前揭情詞置辯，惟查，如附件一編號
    ２所示經異議人簽名確認之呼氣酒精濃度檢測單，已載明警
    員游文正對異議人所使用之呼氣酒精測試器序號為０二０一
    六八號，而該儀器（器號：０二０一六八號）甫由經濟部標
    準檢驗局於九十九年十月六日檢定合格，領有檢定合格證書
    ，其檢定有效期限至一百年十月三十一日，此觀卷附如附件
    二所示之經濟部標準檢驗局呼氣酒精測試器檢定合格證書即
    明，足認該測試器功能、運作正常無誤，所測得之吐氣酒精
    濃度數據，確屬可信，故異議人將呼氣酒精測試器檢測後所
    列印之「呼氣酒精濃度檢測單」（即附件一編號２所示），
    與警員以掌電印製之「違反道路交通管理事件通知單」（即
    附件一編號１所示）混為一談，辯稱：事後無從比對實際施
    測儀器為何云云，顯屬誤會。異議人既未舉證證明該儀器有
    何超出合理範圍之誤差、失準而無法正常運作之情形，復經
    本院勘驗臺北市政府警察局中山分局警員所拍攝之舉發異議
    人酒後駕車過程之蒐證錄影光碟內容，亦未發見執勤警員有
    何捏造事實或違法取締之情事，從而異議人空言質疑呼氣酒
    精測試器不準確、警員舉發過程違反程序正義云云，洵屬事
    後卸責之詞，不足採信。
五、綜上所述，異議人確有於前揭時、地駕駛上開車輛，經測試
    檢定有酒精濃度超過規定標準之違規行為，從而，原處分機
    關依前揭道路交通管理處罰條例第三十五條第一項第一款、
    第二十四條第一項第二款、違反道路交通管理事件統一裁罰
    基準及處理細則第四十一條、第四十三條、第四十四條、第
    六十七條、違反道路交通管理事件統一裁罰基準表之規定，
    裁處異議人罰鍰一萬九千五百元，吊扣駕駛執照一年，並應
    參加道路交通安全講習，核無違誤。異議人猶執陳詞，聲明
    異議，為無理由，應予駁回。
據上論斷，應依道路交通案件處理辦法第十九條，裁定如主文。
中    華    民    國   100    年    8     月    29    日
                  交通法庭法  官  陳芃宇
以上正本證明與原本無異。
如不服本裁定，應於送達後5日內，向本院提出抗告狀。
                          書記官  徐鶯尹
中    華    民    國   100    年    8     月    29    日